臺灣高等法院刑事判決　　　　　　　　93年度上易字第1894號
上　訴　人
即　被　告　甲○○
上列上訴人因竊盜案件，不服臺灣板橋地方法院93年度易字第72
6號，中華民國93年8月20日第一審判決（起訴案號：臺灣板橋地
方法院檢察署93年度偵字第1836號），提起上訴，暨移送併辦（
臺灣板橋地方法院檢察署93年度偵字第17841號），本院判決如
下：
    主  文
原判決撤銷。
甲○○毀壞安全設備於夜間侵入住宅竊盜，累犯，處有期徒刑拾
月。
    事  實
一、甲○○前於民國（下同）八十三年間因贓物案件，經台灣板
    橋地方法院以八十三年度易字第五二五八號判處有期徒刑三
    月確定，於八十七年二月二十八日執行完畢，又於八十九年
    間因連續竊盜案件，經臺灣板橋地方法院以九十二年易緝字
    第九六號判決有期徒刑一年六月確定（於九十三年八月十六
    日執行完畢），復基於意圖為自己不法所有，於九十一年二
    月十日二十時許，趁乙○○外出之際，以身體撞擊大門造成
    門鎖（非附加於門上之鎖）毀壞，毀壞安全設備，侵入黃春
    菊位於臺北縣三重市○○○路二七巷二二號三樓住家內，徒
    手竊取乙○○所有身分證、印章、富邦銀行信用卡、大眾銀
    行信用卡、現金新台幣（下同）七萬八千元等物。嗣經警於
    乙○○上揭住處臥房內之飾品鐵盒上採獲指紋，經送內政部
    警政署刑事警察局比對後，發現與甲○○指紋檔案相符，始
    查知上情。
二、案經臺北縣政府警察局三重分局報告臺灣板橋地方法院檢察
    署檢察官偵查起訴及移送本院併辦審理。
    理  由
一、上揭事實，業據上訴人即被告甲○○於原審及本院審理時坦
    承不諱，核與被害人乙○○、黃春菊（乙○○之姊）指訴情
    節相符，而案發後於乙○○臥房內之飾品鐵盒上所採集之指
    紋，經送內政部警政署刑事警察局以指紋電腦及指紋特徵比
    對法鑑驗後，與該單位檔存甲○○指紋卡之右環指指紋相符
    ，此有內政部警政署刑事警察局九十一年三月二十八日刑紋
    字第0910044657號鑑驗書在卷可供證明 (見臺灣板橋地方法
    院檢察署九十三年度核退字第一五一號第二十頁至二十二頁
    ），足認被告確於上揭時地侵入乙○○住處行竊財物。被告
    自白核與事實相符，堪予採信，事證明確，被告犯行洵堪認
    定。
二、核被告所為，係犯刑法第三百二十一條第一項第一款、第二
    款之於夜間侵入住宅、毀壞門扇竊盜罪。公訴人認被告所為
    僅成立於夜間侵入住宅竊盜罪，漏未論及被告毀壞安全設備
    之行為，尚有未洽，惟此毀壞安全設備之加重條件，與原起
    訴於夜間侵入住宅罪部分有實質上一罪關係，為起訴效力所
    及，本院自應併予審判。被告於八十三年間因贓物案件，經
    台灣板橋地方法院判處有期徒刑三月確定，於八十七年二月
    二十八日執行完畢，有本院被告全國前案紀錄表在卷可稽，
    其於五年內再犯本件有期徒刑以上之罪，為累犯，應依法加
    重其刑。
三、原審以被告罪證明確，予以論罪科刑，固非無見，惟被告係
    累犯，有如前述，原判決漏未論及，自有未合。被告上訴泛
    言指摘原判決不當，固無理由，惟原判決既有上可議之處，
    自應由本院將原判決撤銷改判。爰審酌被告前於八十九年間
    ，曾以侵入住宅等方式連續竊取他人財物（臺灣板橋地方法
    院九十二年易緝字第九六號判決），本件復以如前述之方式
    行竊，顯見被告毫無尊重他人住居安全及財產權之觀念，及
    被告犯罪之動機、目的、手段、所竊得財物之價值，犯罪後
    態度等一切情狀，量處有期徒刑十月。
四、本件被告犯罪時間為九十一年二月十日，與其前案（台灣板
    橋地方法院九十二年易緝字第九六號）最後一次犯罪時間（
    八十九年十一月八日）已相隔一年餘，難認其係基於同一概
    括犯意所為，本件犯行與前案之犯行，並無連續犯之裁判上
    一罪關係，前案判決之既判力自不及於本案，併此敘明。
五、至於臺灣基隆地方法院檢察署九十三年度偵字第一七八四一
    號併案意旨略以：被告基於意圖為自己不法所有之概括犯意
    ，連續以可作為兇器之工具一批，於九十二年二、三月間，
    在基隆市仁愛區○○○路一一三巷六二弄十六號，竊取詹萬
    生所有之現金及身分證一枚，再於九十二年四月三十日上午
    九時許，在臺北縣瑞芳鎮○○路三一號五樓，竊取楊重光所
    有信用卡、提款卡及機車行照等物，復於同年五月十五日下
    午二時許，在臺北縣瑞芳鎮○○路四八巷口，竊取陳翌琝所
    有車號ＰＯＨ－五二０號機車一部及行照一枚。又於同年五
    月二十一日夜間八時五十分許，在基隆市○○區○○路二之
    七號前，竊取高智衝所有車號ＰＯＦ－０四一號重型機車一
    部，因認被告另涉犯刑法第三百二十條第一項普通竊盜罪嫌
    、及同法第三百二十一條第一項第一款、第三款之加重竊盜
    罪嫌，移請送本院併案審理等語。惟查：被告所涉併案竊盜
    犯行部分，其犯罪時間均係於九十二年二月至五月間，而本
    件被告竊盜犯行，其犯罪時間係於九十一年二月十日，二者
    時間已相隔一年餘，時間並非緊接，尚難認被告係基於概括
    犯意而為，併辦部分與本案起訴部分間，並無連續犯裁判上
    一罪關係，自無從併予審理，此部分應退回檢察官另行偵辦
    處理。
據上論斷，應依刑事訴訟法第三百六十九條第一項前段、第三百
六十四條、第二百九十九條第一項前段，刑法第三百二十一條第
一項第一款、第二款、第四十七條，判決如主文。
本案經檢察官呂光華到庭執行職務。
中　　華　　民　　國　　94　　年　　6 　　月　　17　　日
    　　　　　　　刑事第二十庭審判長法　官  陳貽男
　　　　　　　　　　　　　　　　　  法　官  許仕楓
　　　　　　　　　　　　　　　　　  法　官  李世貴
以上正本證明與原本無異。
不得上訴。
                                    書記官  魏汝萍
中　　華　　民　　國　　94　　年　　6 　　月　　17　　日
附錄：本案論罪科刑法條全文
  刑法第三百二十一條
    犯竊盜罪而有左列情形之一者，處六月以上、五年以下有期
    徒刑：
      一　於夜間侵入住宅或有人居住之建築物、船艦或隱匿其
          內而犯之者。
      二　毀越門扇、牆垣或其他安全設備而犯之者。
      三　攜帶兇器而犯之者。
      四　結夥三人以上而犯之者。
      五　乘火災、水災或其他災害之際而犯之者。
      六　在車站或埠頭而犯之者。
    前項之未遂犯罰之。
